# 非同一控制下企业合并，调整为公允价值的资本公积问题

提问人：木易彐火の风 时间：2020-04-11 08:05:31
非同一控制合并中，将子公司各项资产、负债由账面价值调整到公允价值 目前书上的一般表述是调整资本公积，但是没有表明是股本溢价还是其他资本公积？
请教下是是哪个都无所谓吗？
还是应该是股本溢价？

回答人：chenyiwei
这只是一个中间结果，一般理解是“资本公积——其他资本公积”。且最终是会被抵销的，最终合并结果中不体现该项资本公积。